臺灣新北地方法院刑事判決
111年度審易字第1633號
公  訴  人  臺灣新北地方檢察署檢察官
被      告  黎文澤




上列被告因竊盜案件，經檢察官提起公訴（110年度偵字第41914
號），被告於本院準備程序中就被訴事實為有罪之陳述，經本院
裁定進行簡式審判程序，判決如下：
    主  文
黎文澤犯竊盜罪，累犯，處拘役參拾日，如易科罰金，以新臺幣
壹仟元折算壹日。未扣案之紅黑色包包壹個、裝著筆之透明袋子
壹袋、鑰匙壹副、悠遊卡壹張及班表壹份，均沒收之，於全部或
一部不能沒收或不宜執行沒收時，追徵其價額。
    事  實
一、黎文澤意圖為自己不法之所有，於民國110年8月13日5時40
    分許，前往新北市○○區○○路000號天下為公社區警衛室，趁
    無人注意之際，進入警衛室值班台內，徒手竊取賴建國所有
    放置於櫃子內之紅黑色包包1個（內有裝著筆之透明袋子1袋
    、鑰匙1副、悠遊卡1張及班表1份），得手後旋即離去現場
    。嗣賴建國發現上揭財物遭竊，調閱監視器錄影畫面並報警
    處理，始循線查悉上情。
二、案經新北市政府警察局中和分局報告臺灣新北地方檢察署檢
    察官偵查起訴。
    理  由
壹、程序方面：
    本件被告黎文澤所犯係死刑、無期徒刑、最輕本刑為3年以
    上有期徒刑以外之罪，其於準備程序中就被訴事實為有罪之
    陳述，經法官告知簡式審判程序之旨，並聽取公訴人及被告
    之意見後，依刑事訴訟法第273條之1第1項規定，裁定本案
    改依簡式審判程序審理，且依刑事訴訟法第273條之2及第15
    9條第2項規定，不適用傳聞法則有關限制證據能力之相關規
    定，合先敘明。
貳、實體方面：
一、上揭犯罪事實，業經被告黎文澤於警詢時、本院準備程序及
    審理時均坦承不諱，核與證人即被害人賴建國於警詢中之證
    述相符，並有監視器錄影畫面截圖照片3張附卷可稽（見偵
    查卷第8之1頁），足認被告之自白與事實相符，洵堪採為認
    定事實之依據。本案事證明確，被告犯行，堪予認定，應依
    法論科。　　
二、論罪科刑：
  ㈠核被告所為，係犯刑法第320條第1項之竊盜罪。　
  ㈡被告前①因竊盜案件，經本院107年度易字第174號判決判處有
    期徒刑3月、8月確定；②因竊盜案件，經本院107年度簡字第
    4849號判決判處有期徒刑5月確定；③因竊盜案件，經本院10
    7年度簡字第3458號判決判處有期徒刑4月確定，上開①至③罪
    再經本院108年度聲字第450號裁定應執行有期徒刑1年4月確
    定（下稱甲執行刑）。又④因竊盜案件，經本院107年度簡字
    第6733號判決判處有期徒刑3月、3月，應執行有期徒刑4月
    確定；⑤因竊盜案件，經本院107年度簡字第7186號判決判處
    有期徒刑3月確定，上開④及⑤罪再經本院108年度聲字第476
    號裁定應執行有期徒刑5月確定（下稱乙執行刑），甲、乙
    執行刑經與另案所處拘役接續執行，有期徒刑部分於109年4
    月29日執行完畢，此有臺灣高等法院被告前案紀錄表1份附
    卷可考，其於受有期徒刑之執行完畢後，5年以內故意再犯
    本件有期徒刑以上之罪，為累犯，本院依司法院釋字第775
    號解釋意旨，審酌被告構成累犯之前案為竊盜案件，與本案
    所犯之罪，其罪名、法益種類及罪質，均屬相同，堪認被告
    未因前案刑罰執行後有所警惕，有對刑罰反應力薄弱之特別
    惡性存在而有加重其刑予以延長矯正其惡性此一特別預防之
    必要，且依本案情節，依累犯規定加重其刑，並無罪刑不相
    當或違反比例原則之情形，爰裁量依刑法第47條第1項規定
    加重其刑。
  ㈢爰審酌被告正值壯年，不思以正當途徑賺取財物，一再任意
    竊取他人財物，造成被害人財物之損失，顯無尊重他人財產
    權之觀念，且其前已有多次竊盜之前案紀錄（除上述構成累
    犯之前案紀錄外），有臺灣高等法院被告前案紀錄表1份在
    卷可考，素行非佳，惟念其犯後坦承犯行，態度尚可，並兼
    衡其犯罪之動機、目的、手段、所竊得之財物價值、迄未賠
    償被害人損失，及其自陳國中畢業之智識程度、入監前在工
    廠工作、無須扶養家人之生活狀況等一切情狀，量處如主文
    所示之刑，並諭知如易科罰金之折算標準，以資懲儆。
三、沒收：
  ㈠按犯罪所得，屬於犯罪行為人者，沒收之；前二項之沒收，
    於全部或一部不能沒收或不宜執行沒收時，追徵其價額，刑
    法第38條之1第1項前段、第3項分別定有明文。
  ㈡查，被告竊得之紅黑色包包1個、裝著筆之透明袋子1袋、鑰
    匙1副、悠遊卡1張及班表1份，均屬犯罪所得，未據扣案，
    亦未實際合法發還被害人，爰依刑法第38條之1第1項前段、
    第3項之規定宣告沒收，於全部或一部不能沒收或不宜執行
    沒收時，追徵其價額。
據上論斷，應依刑事訴訟法第273條之1第1項、第299條第1項前
段，刑法第320條第1項、第47條第1項、第41條第1項前段、第38
條之1第1項前段、第3項，刑法施行法第1條之1第1項，判決如主
文。
本案經檢察官陳建良提起公訴，經檢察官高智美到庭執行職務。
中　　華　　民　　國　　111 　年　　9 　　月　　28　　日
                  刑事第二十五庭  法  官      曾淑娟
如不服本判決，應於判決送達後20日內敘明上訴理由，向本院提
出上訴狀（應附繕本），上訴於臺灣高等法院。其未敘述上訴理
由者，應於上訴期間屆滿後20日內向本院補提理由書「切勿逕送
上級法院」。
                                  書記官       王若安   
中　　華　　民　　國　　111 　年　　9 　　月　　29　　日
附錄本案論罪科刑法條全文：
中華民國刑法第320條
意圖為自己或第三人不法之所有，而竊取他人之動產者，為竊盜
罪，處5 年以下有期徒刑、拘役或50萬元以下罰金。
意圖為自己或第三人不法之利益，而竊佔他人之不動產者，依前
項之規定處斷。
前二項之未遂犯罰之。